臺灣板橋地方法院民事判決　　　 九十一年婚字第三四九號
　　原　　　告　甲○○
　　被　　　告　乙○○
右當事人間請求離婚事件，本院判決如左：
    主    文
准原告與被告離婚。
訴訟費用由被告負擔。
    事    實
甲、原告方面：
  一、聲明：如主文所示。
  二、陳述：被告於九十年一月間持刀砍殺原告之生父徐文環及生母徐陳鴛鴦之頭、
      頸要害，致原告之生父徐文環受有左額裂二處、左臉傷一處、左頭裂傷及右掌
      、大姆指裂傷；原告之生母徐陳鴛鴦受有下唇裂傷、左側口角裂傷及右眼下裂
      傷，經台灣板橋地方法院檢察署以九十年度偵字第六九三四號以被告犯殺人未
      遂罪起訴在案，鈞院九十年度訴字第八八八號刑事判決被告連續傷人之身體，
      處有期徒刑一年二月，台灣板橋地方法院檢察署檢察官對於前開判決不服，「
      以原告之生父及生母受傷部分均為頭部要害，之所以未造成重大傷害，係因另
      有其他人出手阻止被告行凶，並非因被告節制，本件被告酒後持刀砍殺被害人
      （即原告之生父母）之頭部要害，焉能謂無殺人之故意？」為理由，提起上訴
      」，經台灣高等法院九十年度上訴字第三二五七號刑事判決：上訴駁回在案，
      檢察官未再上訴而確定。是被告連續砍傷原告之生父母即被告之岳父母，遭判
      決傷害罪一年二月在案，已嚴重侵害原告之人格尊嚴及人身安全，危及婚姻關
      係之維繫，致原告受有被告不堪同居之虐待。為此，原告依民法第一千零五十
      二條第一項第三款之規定，訴請離婚。
  三、證據：提出台灣板橋地方法院檢察署九十年度偵字第六九三四號起訴書、鈞院
      九十年度訴字第八八八號刑事判決、台灣板橋地方法院檢察署九十年度上字第
      五三七號上訴書、台灣高等法院九十年度上訴字第三二五七號刑事判決（均影
      本）各一份為證。
乙、被告方面：
  一、聲請：駁回原告之訴。
  二、陳述：伊雖因連續砍傷其岳父母，遭台灣高等法院判處有期徒刑一年二月確定
      在案，惟伊因與原告間尚有債務問題未處理，希望出獄後再與原告解決。
    理    由
一、原告主張兩造於七十八年六月十九日結婚，現婚姻關係仍存續中，有戶籍謄本附
    卷可參，自堪信為真實。
二、另原告主張被告於九十年一月間持刀砍殺原告之生父徐文環及生母徐陳鴛鴦之頭
    、頸要害，致原告之生父徐文環受有左額裂二處、左臉傷一處、左頭裂傷及右掌
    、大姆指裂傷；原告之生母徐陳鴛鴦受有下唇裂傷、左側口角裂傷及右眼下裂傷
    ，經台灣板橋地方法院檢察署以九十年度偵字第六九三四號以被告犯殺人未遂罪
    起訴在案，鈞院九十年度訴字第八八八號刑事判決被告連續傷人之身體，處有期
    徒刑一年二月，台灣板橋地方法院檢察署檢察官對於前開判決不服，「以原告之
    生父及生母受傷部分均為頭部要害，之所以未造成重大傷害，係因另有其他人出
    手阻止被告行凶，並非因被告節制，本件被告酒後持刀砍殺被害人（即原告之生
    父母）之頭部要害，焉能謂無殺人之故意？」為理由，提起上訴」，經台灣高等
    法院九十年度上訴字第三二五七號刑事判決：上訴駁回在案，檢察官未再上訴而
    確定。是被告連續砍傷原告之生父母即被告之岳父母，遭判決傷害罪一年二月在
    案，已嚴重侵害原告之人格尊嚴及人身安全，危及婚姻關係之維繫，致原告受有
    被告不堪同居之虐待等情，業據提出台灣板橋地方法院檢察署九十年度偵字第六
    九三四號起訴書、本院九十年度訴字第八八八號刑事判決、台灣板橋地方法院檢
    察署九十年度上字第五三七號上訴書、台灣高等法院九十年度上訴字第三二五七
    號刑事判決（均影本）各一份為證。復為被告所不爭執，自堪信原告主張之事實
    為真正。
三、至被告抗辯稱：伊因與原告間尚有債務問題未處理，希望出獄後再與原告解決云
    云。查：被告與原告間是否有金錢上之債務問題尚待解決，此乃被告是否另行提
    起民事訴訟以資救濟之問題，非本件離婚訴訟所應審究者。是被告之抗辯，不足
    採信。
三、按夫妻之一方受他方不堪同居之虐待者，他方得向法院請求離婚，民法第一千零
    五十二條第一項第三款定有明文。而所謂「不堪同居之虐待」，係指與以身體上
    或精神上不可忍受之痛苦，致不堪繼續同居者而言，如慣行毆打、重大侮辱等，
    蓋夫妻結合，應立於兩性平等之地位，維持其人性之尊嚴，是若受他方虐待已逾
    越夫妻通常所能忍受之程度而有侵害人格尊嚴與人身安全者，即不得謂非受不堪
    同居之虐待。次按被上訴人所為，有妨害自由、連續毆打以及恐嚇各種罪刑，且
    毆打或恐嚇岳父岳母，情節嚴重，顯非夫婦間因細故偶霅勃谿情事可比，即難謂
    所受虐待尚未達不堪同居之程度（最高法院五十九年度台上字第一三三四號判決
    要旨可資參照）。經查，兩造結婚十幾年，並育有二子女，被告基於夫妻情誼，
    自當本於互信互諒之態度，與原告共同經營和諧的婚姻生活，相互扶持、彼此尊
    重，此乃婚姻之目的。詎被告連續砍傷其岳父母，且其情節嚴重，顯非夫婦間因
    細故偶有勃谿情事可比，揆諸前揭判決要旨，可認原告確受有被告不堪同居之虐
    待，故原告以此為由訴請離婚，於法有據，應予准許。
四、至於原告另以民法第一千零五十二條第一項第十款及同條第二項為由，提起離婚
    之訴，係合併提起數宗形成之訴，可致同一之法律效果，此種起訴之形態，學者
    謂之為重疊的訴之合併。其訴訟標的雖有數項，而僅有單一之聲明，本院審理結
    果認定原告受有被告不堪同居虐埒准予兩造離婚，已如前述，則原告另以民法第
    一千零五十二條第一項第十款及同條第二項為由請求判決離婚，係為求同一離婚
    之目的所為訴之合併，無庸再予審酌論列，附此敘明。
五、據上論斷，本件原告之訴為有理由，依民事訴訟法第七十八條，判決如主文。
中    華　　　民　　　國　　九十一　　年　　　六　月　　六　　日
                                  臺灣板橋地方法院家事法庭
~B法　　　官　許麗華
右為正本係照原本作成
如對本判決上訴，須於判決送達後二十日內向本院提出上訴狀。
中    華　　　民　　　國　　九十一　　年　　　六　月　　六　　日
~B法院書記官　吳自成
